Minutes et répertoires du notaire Hugues BABINET, 2 mars 1590 - 1607 (étude XXXIII)
Archives nationales
Minutes et répertoires du notaire Hugues BABINET (étude XXXIII)
2 mars 1590 - 1607
MC/ET/XXXIII/82 - MC/ET/XXXIII/96
Etude XXXIII; Babinet, Hugues
Archives nationales de France
Minutes et répertoires: la loi 2008-696 du 15 juillet 2008 relative aux archives a fixé à 75 ans à compter de la date de l'acte, ou à 25 ans à compter de la date du décès de l'intéressé si ce délai est plus bref, le délai de communication des minutes et répertoires des notaires; ce délai est porté à 100 ans à compter de la date de l'acte si le document se rapporte à un mineur (code du Patrimoine, articles L213-2, 4e d et 5e).
Autres documents de l'étude (dossiers de clients, comptabilité...): s'agissant d'archives privées, ces documents sont communicables selon les modalités fixées par le déposant ou le donateur.
Certains documents ne sont pas accessibles en raison de leur mauvais état de conservation.
Versement
Attention: ce notaire n'a pas laissé de répertoire pour son activité dans l'étude XXXIII
Accès aux instruments de recherche de tous les notaires de l’étude XXXIII
Archives de l'étude XXXIII
- Minutes de Hugues BABINET, 1589 - 1607; MC/ET/XXXIII/82 - MC/ET/XXXIII/96
  - Minutes. 1589 - 1590, MC/ET/XXXIII/82; registre
    Informations complémentaires:
    1589, janvier à 1590, 14 février: actes passés par-devant Olivier Lemoyne.
    1590, 2 mars à 1590, décembre: actes passés par-devant Hugues Babinet.
    Informations concernant le classement:
    Le niveau inférieur de description, quand il existe, correspond aux minutes d'actes. Toutes les minutes ne sont pas forcément décrites une à une. Les descriptions de ces minutes sont plus ou moins détaillées.
    - Marché de couvertures de mules par Pierre de LARRIS, maître tapissier, envers Guy de CASTELNAU et CLERMONT, capitaine de 50 hommes d'armes., 11 juin 1568; MC/ET/XXXIII/82
      Origine de l'information:
      Fichier dit 'général' XVIe siècle (env. 30.000 actes), par le personnel du Minutier, 1930-1999 (fichier papier entièrement dématérialisé; voir contexte dans le Plan d’orientation général - Notaires de Paris, guides thématiques du Minutier).
      Date de création de la notice: 2008
      marché; Castelnau et Clermont, Guy de; Larris, Pierre de; tapissier
  - Minutes concernant l'Hôtel-Dieu de Paris. 1591, MC/ET/XXXIII/83; registre
  - Minutes concernant l'Hôtel-Dieu de Paris. 1592, MC/ET/XXXIII/84; registre
  - Minutes concernant l'Hôtel-Dieu de Paris. 1593, MC/ET/XXXIII/85; registre
  - Minutes concernant l'Hôtel-Dieu de Paris. 1594, MC/ET/XXXIII/86; registre. Document détérioré.
  - Minutes concernant l'Hôtel-Dieu de Paris. 1595, MC/ET/XXXIII/87; registre
  - Minutes concernant l'Hôtel-Dieu de Paris. 1596, MC/ET/XXXIII/88; registre
  - Minutes concernant l'Hôtel-Dieu de Paris. 1597, MC/ET/XXXIII/89; registre
  - Minutes concernant l'Hôtel-Dieu de Paris. 1598, MC/ET/XXXIII/90; registre
  - Minutes concernant l'Hôtel-Dieu de Paris. 1599, MC/ET/XXXIII/91; registre
  - Minutes concernant l'Hôtel-Dieu de Paris. 1600, MC/ET/XXXIII/92; registre
  - Minutes concernant l'Hôtel-Dieu de Paris. 1602, MC/ET/XXXIII/93; registre
  - Minutes concernant l'Hôtel-Dieu de Paris. 1603, MC/ET/XXXIII/94; registre
  - Minutes concernant l'Hôtel-Dieu de Paris. 1605, MC/ET/XXXIII/95; registre
  - Minutes concernant l'Hôtel-Dieu de Paris. 1607, MC/ET/XXXIII/96; registre